臺灣臺中地方法院刑事判決　　　　　　　　　　　　九十二年度訴字第二五九六號
　　公　訴　人　臺灣臺中地方法院檢察署檢察官
　　被　　　告　丙○○
　　　　　　　　辛○○
　　共　　　同
　　指定辯護人　本院公設辯護人戊○○
右列被告等因毒品危害防制條例等案件，經檢察官提起公訴（九十二年度偵字第一四
五０五號、第一六０七二號），本院判決如左：
    主  文
丙○○共同連續販賣第一級毒品，累犯，處有期徒刑拾參年；扣案之第一級毒品海洛
因陸包（合計淨重貳拾伍點玖柒公克，空包裝重伍點肆壹公克）沒收銷燬之，分裝夾
子壹個、分裝袋壹大包、電子磅秤壹臺、行動電話貳支（門號：000000000
0號、0000000000號）、門號晶片卡壹張（門號：0000000000
號）均沒收；販賣所得財物新臺幣壹萬陸仟伍佰元沒收之，如全部或一部不能沒收時
，以其財產抵償之。又共同連續販賣第二級毒品，累犯，處有期徒刑玖年；扣案之第
二級毒品安非他命參包（合計毛重參點伍公克）沒收銷燬之、分裝夾子壹個、分裝袋
壹大包、電子磅秤壹臺、行動電話貳支（門號：0000000000號、0000
000000號）、門號晶片卡壹張（門號：0000000000號）均沒收，販
賣所得財物新臺幣參萬參仟元沒收之，如全部或一部不能沒收時，以其財產抵償之。
又未經許可，持有子彈，累犯，處有期徒刑壹年，併科罰金新臺幣拾萬元，罰金如易
服勞役，以銀元參佰元即新臺幣玖佰元折算壹日；扣案之口徑零點參捌吋具有殺傷力
之制式子彈肆拾顆均沒收。應執行有期徒刑貳拾年，併科罰金新臺幣拾萬元，罰金如
易服勞役，以銀元參佰元即新臺幣玖佰元折算壹日；扣案之第一級毒品海洛因陸包（
合計淨重貳拾伍點玖柒公克，空包裝重伍點肆壹公克）、第二級毒品安非他命參包（
合計毛重參點伍公克）均沒收銷燬之、分裝夾子壹個、分裝袋壹大包、電子磅秤壹臺
、行動電話貳支（門號：0000000000號、0000000000號）、門
號晶片卡壹張（門號：0000000000號）、口徑零點參捌吋具有殺傷力之制
式子彈肆拾顆均沒收，販賣所得財物新臺幣肆萬玖仟伍佰元沒收之，如全部或一部不
能沒收時，以其財產抵償之。
辛○○共同連續販賣第一級毒品，處有期徒刑捌年貳月，扣案之第一級毒品海洛因陸
包（合計淨重貳拾伍點玖柒公克，空包裝重伍點肆壹公克）沒收銷燬之、分裝夾子壹
個、分裝袋壹大包、電子磅秤壹臺、行動電話貳支（門號：0000000000號
、0000000000號）、門號晶片卡一張（門號：0000000000號）
均沒收；販賣所得財物新臺幣壹萬壹仟伍佰元沒收之，如全部或一部不能沒收時，以
其財產抵償之。又共同連續販賣第二級毒品，處有期徒刑柒年陸月，扣案之第二級毒
品安非他命（毛重參點伍公克）沒收銷燬之、分裝夾子壹個、分裝袋壹大包、電子磅
秤壹臺、行動電話貳支（門號：0000000000號、0000000000號
）、門號晶片卡壹張（門號：0000000000號）均沒收；販賣所得財物新臺
幣貳萬肆仟伍佰元沒收之，如全部或一部不能沒收時，以其財產抵償之。又行使偽造
私文書，足以生損害於他人，處有期徒刑陸月；扣案之偽造「洪美娟」身分證與健保
卡各壹張及如附表所示偽造之「洪美娟」署押均沒收。應執行有期徒刑拾伍年拾月；
扣案之第一級毒品海洛因陸包（合計淨重貳拾伍點玖柒公克，空包裝重伍點肆壹公克
）、第二級毒品安非他命參包（合計毛重參點伍公克）均沒收銷燬之、分裝夾子壹個
、分裝袋壹大包、電子磅秤壹臺、行動電話貳支（門號：0000000000號、
0000000000號）、門號晶片卡壹張（門號：0000000000號）、
偽造之「洪美娟」身分證與健保卡各壹張及如附表所示偽造之「洪美娟」署押均沒收
，販賣所得財物新臺幣參萬陸仟元沒收之，如全部或一部不能沒收時，以其財產抵償
之。
    犯罪事實
一、丙○○之素行不佳，曾因二次違反麻醉藥品管理條例案件及違反肅清煙毒條例案
    件、違反藥事法案件，分別經本院及臺灣南投地方法院以民國八十三年度易字第
    六二五０號判決、八十四年度易字第一六五九號判決、八十四年度訴字第四二０
    號判決判處有期徒刑六月、六月、三年四月、五月確定；其中第二次違反麻醉藥
    品管理條例案件之罪刑並與違反肅清煙毒條例及藥事法案件之罪刑，經臺灣南投
    地方法院以八十五年度聲字第三五一號裁定合併定應執行刑為有期徒刑四年確定
    ；嗣經入監執行、假釋、撤銷假釋再入監執行後，於九十年八月三十一日縮刑期
    滿執行完畢。又其因於假釋期間另犯之違反麻醉藥品管理條例及竊盜案件，分別
    經臺灣高等法院臺中分院及本院以八十七年度上易字第八三０號及八十九年度易
    字第一二九號判決判處有期徒刑十一月及八月確定，經接續在監執行後，於九十
    一年十二月十七日假釋中付保護管束出監，並於九十二年三月五日假釋期滿未經
    撤銷假釋，其未執行之刑，以已執行論。
二、詎丙○○猶不知悔改，明知海洛因及安非他命分別為毒品危害防制條例所稱之第
    一級毒品及第二級毒品，不得販賣，竟仍分別基於與辛○○或一姓名年籍不詳之
    成年男子共同販賣第一級毒品海洛因及第二級毒品安非他命之概括犯意聯絡（惟
    辛○○與該名成年男子並無犯意之聯絡，亦無行為之分擔），先自姓名年籍不詳
    綽號「阿明」之成年男子處，販入數量不詳之第一級毒品海洛因及第二級毒品安
    非他命後，即自九十二年六月初起至七月中旬止，以0000000000、0
    000000000及0000000000號之行動電話為對外聯絡管道，待
    欲購買毒品之人撥打上開電話與其、辛○○或該名成年男子聯絡後，即由其本人
    、辛○○或該名成年男子分別或共同駕駛汽車（間有丙○○自行騎乘機車之情形
    ）前往約定之地點，將毒品交予購買之人，同時收取現金，而連續販賣第一級毒
    品海洛因及第二級毒品安非他命予他人。其詳如下：
  (一)於上述時期內，由丙○○與辛○○以輪流接聽電話及由丙○○單獨或與辛○○共
    同出面交付毒品之方式，在臺中縣大里市仁愛醫院前、臺中市○○路與忠義街口
    （漢口國中旁教會斜對面之便利商店）等處，連續五次販售第一級毒品海洛因予
    甲○○，金額合計新臺幣（下同）一萬一千五百元（除其中一次為七千元、一次
    為一千五百元外，另三次均為一千元）。
  (二)於上述時期內，由丙○○於接聽電話後，與該姓名年籍不詳之成年男子共同或輪
    流出面交付毒品之方式，在臺中市○○街與大有街口、漢口路與青海路口、漢口
    路與忠義街口、漢口路與大雅路口（丙○○與辛○○位於臺中市○區○○路四段
    五號七樓之十六之共同居處附近），連續七次販售第二級毒品安非他命予庚○○
    ，金額合計八千五百元（除最後一次為二千五百元外，另六次為一千元）。且於
    其中三次，另有同時販售第一級毒品海洛因予庚○○之行為，金額合計五千元（
    第一次、第二次均為一千元，第三次為三千元）。
  (三)於上述時期內，由丙○○與辛○○以輪流接聽電話及由丙○○單獨或與辛○○共
    同出面交付毒品之方式，在臺中縣大里市仁愛醫院、臺中市○○路與忠義街口（
    漢口國中旁教會斜對面之便利商店）、漢口路與青海路口等處，連續五次販售第
    二級毒品安非他命予乙○○，金額合計二萬四千五百元（除其中一次為四千五百
    元外、另四次均為五千元）。
三、丙○○另於八十八年間（起訴書載為九十二年六月底，尚有誤會），未經許可，
    在其臺中市○區○○○街一段三三號三樓之一住處，自友人「林天助」（為音譯
    ，男性，真實姓名不詳，年約四十歲）處，受讓具有殺傷力之制式點三八子彈四
    十顆，並自該時起即持有之。嗣於九十二年七月初某日，丙○○持上開子彈前往
    友人丁○○位於臺中市○○區○○路四七巷十二號之住處，委託丁○○代為保管
    ，經丁○○允諾為其寄藏，而將子彈藏放於住處之酒櫃內（丁○○所犯寄藏子彈
    罪部分，另經本院判處罪刑）。
四、辛○○因於假釋期間中，另涉違反毒品危害防制條例之案件，因畏懼假釋遭到撤
    銷，乃拒不到案，而經本院發布通緝。其於逃亡期間，為掩人耳目，乃思以冒名
    租屋之方式，以躲避員警追緝。遂於九十二年五月間某日，基於與姓名年籍不詳
    綽號「阿雲」之成年女子（起訴書載為成年男子）共同偽造屬特種文書之國民身
    分證及健保卡之犯意，由辛○○在臺中市西屯區逢甲大學附近之不詳地點，提供
    自身之相片一張予「阿雲」，另給付一萬五千元之代價，而由「阿雲」於不詳時
    、地，將辛○○之相片黏貼於偽造之「洪美娟」國民身分證，另由「阿雲」在偽
    造之舊式健保卡上，填載「洪美娟」之身分資料，而偽造完成「洪美娟」之國民
    身分證與健保卡各一張後，交予辛○○，足以生損害於洪美娟本人及戶政機關與
    中央健康保險局分別對於國民身分證與健保卡核發與管理之正確性。嗣辛○○即
    於九十二年六月間，基於偽造私文書、行使偽造私文書及行使前開偽造國民身分
    證之犯意，持該偽造之「洪美娟」國民身分證，前往臺中市○區○○路四段五號
    七樓之十六承租房屋，向該大樓之管理員出示而行使之，並於租賃契約上偽造「
    洪美娟」之署名一枚，而偽造完成該租賃契約書後，交予房東而行使之，分別足
    以生損害於洪美娟本人、該大樓之管理員、租屋處之房東及戶政機關對於國民身
    分證管理之正確性。
五、嗣員警於九十二年七月十七日下午五時許，循線在臺中市○○路與太原路口欲逮
    捕丙○○時，為丙○○駕車衝撞警車後逃逸，惟仍於臺中市○○○路與民權路口
    旁巷道內將其逮捕，並自其所駕之ＭＮ─三一七八號自用小客車內，扣得其所有
    現金五萬七千六百元，復經持搜索票帶同其轉往臺中市○區○○路四段五號七樓
    之十六與辛○○共同之居處執行搜索，扣得第一級毒品海洛因六包（合計淨重二
    十五‧九七公克，空包裝重五‧四一公克）、第二級毒品安非他命三包（合計毛
    重三‧五公克）、丙○○所有供與辛○○共同販賣第一級毒品海洛因與第二級毒
    品安非他命使用之分裝夾子一個、分裝袋一大包、電子磅秤一臺、行動電話二支
    （門號：0000000000號、0000000000號）、門號晶片卡一
    張（門號：0000000000號）及辛○○所有之前開偽造「洪美娟」國民
    身分證與健保卡各一張（另扣得與本案無關之榔頭、攪拌機各一個、安非他命吸
    食器一組、辛○○行動電話一支）；再經於臺中市○○區○○路四七巷十二號之
    丁○○住處，扣得丙○○寄放於該處之前開具有殺傷力之制式點三八子彈四十顆
    ，而查悉上情。
二、案經臺中市警察局移送臺灣臺中地方法院檢察署檢察官偵查起訴。
    理  由
一、訊據被告丙○○對於右揭犯行均坦承不諱；而被告辛○○固坦承有如犯罪事實欄
    四、部分所載之犯行，惟矢口否認有與被告丙○○為如犯罪事實欄二、部分所載
    共同販賣第一級毒品海洛因或第二級毒品安非他命之行為，辯稱：伊因與丙○○
    同居於臺中市○區○○路四段五號七樓之十六處，期間有欲找丙○○之電話有由
    其代為接聽之情形，惟其於接聽後，均會轉交予丙○○，此後丙○○與來電者商
    談何事，伊並未再過問；而伊雖與丙○○同居，然對於丙○○販毒一事，確實不
    知情，亦未曾與其一同交付毒品予他人云云。
二、經查：
  (一)被告丙○○有與被告辛○○及另一姓名年籍不詳之成年男子，共同為如犯罪事實
    欄二、部分所載之販賣第一級毒品海洛因及第二級毒品安非他命行為（惟被告辛○○與該名男子間，並無犯意之聯絡與行為之分擔），除據被告丙○○坦承不諱
    外（惟被告丙○○稱被告辛○○並未參與，詳於後述），並據證人甲○○、庚○○及乙○○分別於警詢、檢察官訊問或本院審理中證述甚詳（證人甲○○部分，
    見偵字第一六０七二號偵查卷第四十頁以下警詢筆錄、第六十一頁以下檢察官訊
    問筆錄；證人庚○○部分，見偵字第一四五０五號卷第二十九頁以下警詢筆錄、
    第五十九頁以下檢察官訊問筆錄、本院卷(二)第九十九頁以下審判筆錄；證人乙○○部分，見偵字第一六０七二號卷第三十六頁警詢筆錄、第六十三頁檢察官訊問
    筆錄；證人甲○○、庚○○、乙○○均經於檢察官訊問時或本院審理中具結），
    核渠等所為之證述意旨均前後一貫，並無嚴重出入、矛盾之處，且與被告丙○○
    之自白、監聽紀錄譯文所顯現之對話紀錄及扣案之丙○○行動電話與晶片卡之門
    號等供述證據、書證及物證所顯現之證據資料相合，自堪予採信（證人雖因時間
    經過、交易次數頻繁或原即可能未加以留意等因素，致對於毒品交易之次數與金
    額，前後證述略有出入之情形，然既無礙於渠等證言之可信性，爰依罪疑唯輕之
    原則，就其次數與金額，除前後證述明確、一致者外，均取其最少或最低額者）
    。此外，復有臺中縣警察局刑警隊搜索扣押筆錄（執行處所：臺中市○區○○路
    四段五號七樓之十六）、扣押物品目錄表各一份、查獲之第一級毒品海洛因與第
    二級毒品安非他命相片二張、法務部調查局九十二年九月十六日調科壹字第1200
    13128 號鑑定通知書分別附卷可稽（附於偵字第一四五０五號卷第三十六頁至第
    三十八頁、第四十四頁、第一０六頁），及該第一級毒品海洛因六包（合計淨重
    二十五‧九七公克，空包裝重五‧四一公克）、第二級毒品安非他命三包（合計
    毛重三‧五公克）、分裝夾子一個、分裝袋一大包、電子磅秤一臺、行動電話二
    支（門號：0000000000號、0000000000號）、門號晶片卡
    一張（門號：0000000000號）扣案可佐。被告辛○○雖否認有與被告
    丙○○共同販賣第一級毒品海洛因及第二級毒品安非他命之行為，然被告辛○○
    亦有與被告丙○○以輪流接聽電話及共同或由丙○○單獨出面交付毒品之方式，
    共同販賣第一級毒品海洛因予甲○○，及共同販賣第二級毒品安非他命予乙○○
    ，均據證人甲○○及乙○○於警詢及檢察官訊問中具結後證述甚明（見偵字第一
    六０七二號卷第六十二頁、第六十三頁），且依監聽譯文所示內容，被告辛○○
    非僅於接聽電話後即轉交被告丙○○接聽，其實際上已與買毒者就毒品之交易金
    額、數量及交易地點為議定之交談，甚而與人在外處之被告丙○○聯繫交付毒品
    之事宜，此有通信監察書及監聽譯文在卷可按，足見被告辛○○確有與被告丙○○共同販賣毒品無訛。另參以其與丙○○為同居之女友，扣案之前開毒品及分裝
    袋、電子磅秤等物，又均係於渠二人之同居處所扣得，且其不否認曾為被告丙○○接聽電話之事實，均足認其上開所辯未與被告丙○○共同販賣第一級毒品海洛
    因及第二級毒品安非他命云云，要無可採。被告丙○○所為：被告辛○○並未參
    與販毒犯行之供述，亦係迴護被告辛○○之詞，不足採為有利於被告辛○○之認
    定。
  (二)如犯罪事實欄三、部分所載之事實，除據被告丙○○自白不諱，並經證人丁○○
    （原共同被告）、庚○○（丁○○同居女友）分別於警詢、檢察官訊問或本院審
    理中（供）證述屬實。此外，復有臺中縣警察局刑警隊搜索扣押筆錄（執行處所
    ：臺中市○○區○○路四十七巷十二號）、扣押物品目錄表各一份、查獲之子彈
    相片一張分別附卷可稽（附於偵字第一四五０五號卷第四十二頁、第四十三頁、
    第四十五頁）。而該扣案之制式點三八子彈四十顆經送請內政部警政署刑事警察
    局鑑定後，結果認為：「送鑑點三八子彈肆拾顆，認均係口徑0.38吋制式轉輪彈
    ，認均具殺傷力」等情，亦有內政部警政署刑事警察局九十二年十月二十八日刑
    鑑字第０九二０一四六七五五號槍彈鑑定書及相片在卷可按（附於同前卷第一一
    一頁以下）。是核被告丙○○之自白與事實相符，其有此部分之犯行，亦堪予認
    定。
  (三)另被告辛○○有如犯罪事實欄四、部分所載之犯行，除據其自承不諱外，並有臺
    中縣警察局刑警隊搜索扣押筆錄（執行處所：臺中市○區○○路四段五號七樓之
    十六）、扣押物品目錄表各一份分別附卷可稽，並有「洪美娟」之國民身分證與
    健保卡各一張扣案可佐。而該「洪美娟」之國民身分證經送請內政部警政署刑事
    警察局鑑定後，認「身分證上無浮水印且印刷圖案紋線均與身分證樣張不符，該
    身分證判係偽造」等情，亦有內政部警政署刑事警察局九十二年九月十二日刑鑑
    字第170436號鑑驗通知書一份在卷可參（附於偵字第一四五０五號卷第一０四頁
    ），是核被告辛○○此部分之自白與事實相符，其有此部分之犯行，亦堪認定。
三、查被告丙○○及辛○○行為後，毒品危害防制條例業於九十二年七月九日經修正
    公布，並於公布後六個月施行。比較新、舊法第四條第一項及第二項關於販賣第
    一級毒品及第二級毒品之規定，其構成要件及法律效果雖無不同，惟同條例第十
    八條第一項關於查獲之第一、二級毒品沒收銷燬之規定，其條文既經修正，本諸
    刑法第二條第一項前段從新之原則，仍應依裁判時即修正後之新法加以處斷。是
    核被告丙○○所為，分別係犯修正後（下同）毒品危害防制條例第四條第一項之
    販賣第一級毒品罪、第四條第二項之販賣第二級毒品罪及槍砲彈藥刀械管制條例
    第十二條第四項之未經許可持有子彈罪。被告辛○○所為，則係犯毒品危害防制
    條例第四條第一項之販賣第一級毒品罪、第四條第二項之販賣第二級毒品罪及刑
    法第二百十六條、第二百十條、第二百十二條之行使偽造私文書罪及行使偽造國
    民身分證罪。被告丙○○與辛○○為供販賣第一級毒品海洛因及第二級毒品安非
    他命而分別持有各該級毒品之行為，均應為販賣之行為所吸收，不另論罪。另被
    告辛○○與綽號「阿雲」之成年女子共同偽造「洪美娟」之國民身分證後，復持
    以行使，其共同偽造國民身分證之低度行為，應為其後高度之行使行為所吸收，
    不另論罪（偽造之健保卡部分，因與偽造之國民身分證部分具有想像競合之裁判
    上一罪關係，於審判上無法分割，亦應為行使偽造國民身分證之行為所吸收）；
  其於租賃契約書上偽造「洪美娟」署押之行為，為偽造租賃契約書之部分行為，
    偽造租賃契約書之低度行為，則應為其後高度之行使行為所吸收，均不另論罪。
    被告丙○○就販賣第一級毒品海洛因及第二級毒品安非他命之行為，分別與被告
    辛○○及另一名姓名年籍不詳之成年男子具有犯意之聯絡與行為之分擔，均為共
    同正犯（惟辛○○與該名男子因無犯意之聯絡與行為之分擔，故無共同正犯之關
    係）。至被告丙○○與被告辛○○先後多次所為販賣第一級毒品海洛因及第二級
    毒品安非他命之行為，均時間緊接，方法相同，又係觸犯構成要件相同之罪名，
    顯均係基於概括犯意為之，各應依連續犯之規定論以一罪，販賣第二級毒品罪除
    法定刑為無期徒刑部分不得加重其刑外，並依法加重其刑（另販賣第一級毒品罪
    之法定刑為死刑或無期徒刑，依法不得加重其刑）。被告丙○○所犯上開各罪間
    ，犯意各別，罪名不同，應予分論併罰。被告辛○○上開行使偽造私文書及行使
    偽造國民身分證二罪間，則具有方法與目的之牽連關係，為牽連犯，應從一重之
    行使偽造私文書罪處斷；至其所犯上開共同連續販賣第一級毒品罪、共同連續販
    賣第二級毒品罪及行使偽造私文書三罪間，亦犯意各別，罪名不同，應分論併罰
    。次查，被告丙○○曾因犯罪事實欄一、部分所載之前案，分別於九十年八月三
    十一日縮刑期滿執行完畢及於九十二年三月五日假釋期滿未經撤銷假釋，其未執
    行之刑，以已執行論等情，業有其臺灣高等法院被告全國前案紀錄表在卷可查。
    其於受有期徒刑之執行完畢五年內，再犯本件有期徒刑以上之罪，為累犯，應依
    法遞加重其刑（惟因販賣第一級毒品罪之法定刑已為死刑或無期徒刑，販賣第二
    級毒品罪之法定最高刑為無期徒刑，是於此範圍內，不得加重或遞加重其刑）。
    復查，被告丙○○及辛○○雖有販賣第一級毒品海洛因之犯行，惟渠等於販賣之
    持續期間、對象、次數與金額上，均極有限，渠等僅因一時貪念，致罹法定刑為
    死刑或無期徒刑之重典，相較於長期、大量販賣毒品之人而言，對於社會秩序與
    公共安全及國民健康之危害，顯然不成比例，倘處以最低法定刑之無期徒刑，猶
    嫌過重，且無從與真正長期、大量販賣毒品者之惡行相區別，是渠等犯罪情狀，
    在客觀上顯均足以引起一般人之同情，情節尚堪憫恕，故均應依刑法第五十九條
    之規定，予以減輕其刑。爰分別審酌被告丙○○及辛○○犯罪之動機、目的、手
    段、素行、販賣第一級毒品及第二級毒品行為持續之期間、販賣之次數與所得之
    財物金額、渠等販賣毒品之行為足以戕害購買毒品者之身心健康、並生對於社會
    秩序與公共安全及國民健康之危害，被告丙○○犯後雖已坦承全部犯行，且其就
    持有子彈部分並未用以另犯他罪，惟其就販賣毒品之部分，顯然居於主導之地位
    ，被告辛○○雖未能坦承販賣毒品部分之犯行，惟其較諸丙○○，顯然僅居於次
    要及附屬之地位，且其年紀較輕，或因身為被告丙○○之女友，失慮未周所致等
    一切情狀，分別量處如主文所示之刑，被告丙○○部分，並諭知罰金如易服勞役
    之折算標準，並各定其應執行刑，以示懲儆。
四、扣案之第一級毒品海洛因六包（合計淨重二十五‧九七公克，空包裝重五‧四一
    公克）、第二級毒品安非他命三包（合計毛重三‧五公克），分別為查獲之第一
    級與第二級毒品，均應依毒品危害防制條例第十八條第一項前段之規定，沒收銷
    燬之。另扣案之分裝夾子一個、分裝袋一大包、電子磅秤一臺、行動電話二支（
    門號：0000000000號、0000000000號）、門號晶片卡一張
    （門號：0000000000號），均為被告丙○○所有供與被告辛○○共同
    販賣第一級毒品海洛因與第二級毒品安非他命所用之物，業據其供承在卷，均應
    依毒品危害防制條例第十九條第一項沒收之。至被告丙○○與被告辛○○分別因
    販售第一級毒品海洛因及第二級毒品安非他命所得財物（丙○○：一萬六千五百
    元、三萬三千元；辛○○：一萬一千五百元、二萬四千五百元）雖未扣案（扣案
    之丙○○現金五萬七千六百元無法證明即為販賣毒品所得，爰不予宣告沒收），
    亦應依毒品危害防制條例第十九條第一項宣告沒收，如全部或一部不能沒收時，
    以其財產抵償之。又扣案具有殺傷力之制式點三八子彈四十顆，及偽造之「洪美
    娟」國民身分證與健保卡各一張，分屬違禁物及被告辛○○所有因犯罪所得之物
   ，各應依刑法第三十八條第一項第一款及第三款宣告沒收；如附表所示偽造之「
   洪美娟」署押，則應依刑法第二百十九條宣告沒收。
據上論斷，應依刑事訴訟法第二百九十九條第一項前段，毒品危害防制條例第四條第
一項、第二項、第十八條第一項前段、第十九條第一項，槍砲彈藥刀械管制條例第十
二條第四項，刑法第二條第一項前段、第十一條、第二十八條、第五十六條、第二百
十六條、第二百十條、第二百十二條、第五十五條、第四十七條、第五十九條、第四
十二條第二項、第五十一條第五款、第三十八條第一項第一款、第三款、第二百十九
條，罰金罰鍰提高標準條例第一條前段、第二條，判決如主文。
本案經檢察官己○○到庭執行職務。
中      華      民      國      九十三      年    十二    月    十六    日
                              臺灣臺中地方法院刑事第六庭
                                  審判長法  官 簡  源  希
                                        法  官 林  念  祖
                                        法  官 鄧  敏  雄
右正本證明與原本無異。
如不服本判決，應於判決送達後十日內向本院提出上訴狀，上訴於臺灣高等法院臺中
分院( 須附繕本 )。
                                         書記官
中      華      民      國      九十四       年     一     月     七    日
附錄本案論罪科刑法條全文：
毒品危害防制條例第四條第一項
製造、運輸、販賣第一級毒品者，處死刑或無期徒刑；處無期徒刑者，得併科新臺幣
一千萬元以下罰金。
毒品危害防制條例第四條第二項
製造、運輸、販賣第二級毒品者，處無期徒刑或七年以上有期徒刑，得併科新臺幣七
百萬元以下罰金。
槍砲彈藥刀械管制條例第十二條第四項
未經許可，持有、寄藏或意圖販賣而陳列子彈者，處五年以下有期徒刑，併科新臺幣
三百萬元以下罰金。
刑法第二百十六條
行使第二百十條至第二百十五條之文書者，依偽造、變造文書或登載不實事項或使登
載不實事項之規定處斷。
中華民國刑法第二百十條
偽造、變造私文書，足以生損害於公眾或他人者，處五年以下有期徒刑。
刑法第二百十二條
偽造、變造護照、旅券、免許證、特許證及關於品行、能力服務或其他相類之證書、
介紹書，足以生損害於公眾或他人者，處一年以下有期徒刑、拘役或三百元以下罰金。
附表：應沒收之偽造「洪美娟」署押
┌────┬────────────────────┬─────────┐
│ 編 號  │應沒收之偽造「洪美娟」署押              │   備       註    │
├────┼────────────────────┼─────────┤
│ 一     │附著於臺中市○區○○路四段五號七樓之十六│租賃契約書未扣案  │
│        │租賃契約書上之偽造「洪美娟」署押一枚（日│                  │
│        │期：九十二年六月間）                    │                  │
└────┴────────────────────┴─────────┘
